臺灣高等法院刑事裁定　　　　　　　　　 96年度抗字第774號
抗　告　人
即　被　告　甲○○
上列抗告人因毒品危害防制條例案件，不服臺灣士林地方法院中
華民國96年7月16日裁定（96年度訴字第421號），提起抗告，本
院裁定如下：
    主  文
抗告駁回。
    理  由
一、原裁定意旨略以：本件抗告人即被告甲○○因違反毒品危害
    防制條例案件，經臺灣士林地方法院於民國九十六年六月十
    四日判決，並於同年月二十五日將判決正本送達於被告位於
    臺北市○○區○○街一六二號住所，因未獲會晤被告本人，
    而將判決正本付與被告同居之母游碧雲受領，有送達證書一
    紙在卷可稽，以該日之翌日即九十六年六月二十六日起算上
    訴期間（因被告住所係在該院所轄之士林區，其向原審所為
    訴訟行為，不計在途期間），計至九十六年七月五日止屆滿
    ，然被告竟遲至九十六年七月六日始向原審提出上訴，此有
    原審收狀章戳在卷可考，顯已逾越法定上訴期間，上訴即屬
    違背法律上之程式，且無從補正，依法自應裁定駁回其上訴
    等語。
二、抗告意旨略以：抗告人因違反毒品危害防制條例案件，前經
    臺灣士林地方法院裁處強制戒治，並於九十三年一月九日出
    監。抗告人對臺灣士林地方法院九十六年度訴字第四二一號
    判決提起上訴，並無上訴逾期情事，原審認定有誤等語，爰
    請求本院撤銷原審裁定。
三、按提起上訴，應自判決送達後十日內為之，刑事訴訟法第三
    百四十九定有明文。次按同法第三百六十二條前段規定：原
    審法院認為上訴不合法律上之程式或法律上不應准許或其上
    訴權已經喪失者，應以裁定駁回之。再送達文書，除本章有
    特別規定外，準用民事訴訟法之規定，刑事訴訟法第六十二
    條亦有明定，而依民事訴訟法第一百三十七條第一項之規定
    ，送達於住居所、事務所或營業所不獲會晤應受送達人者，
    得將文書付與有辨別事理能力之同居人或受僱人。
四、經查：
    本件抗告人甲○○因違反毒品危害防制條例案件，經原審判
    決後，原審法院業於九十六年六月二十五日將判決書正本送
    達抗告人位於臺北市○○區○○街一六二號住所，因未獲會
    晤其本人，而將判決正本付與其同居之母游碧雲受領，有送
    達證書一紙在卷可稽（原審卷六三頁），而抗告人復無在監
    在押無法受領之情形，有本院入出監簡列表可憑，是以上開
    送達自屬合法。爰應自該日之翌（二十六日）日起算上訴期
    間，復因抗告人住所係在原審法院所轄範圍內，其向原審法
    院所為訴訟行為，不計在途期間，故抗告人上訴期間應於九
    十六年七月五日（非星期例假日）屆滿。惟查抗告人遲至同
    年七月六日始向原審提起上訴，有卷附上訴狀其上之原審法
    院收狀章戳在卷可查（原審卷六四頁），顯已逾越法定上訴
    期間，抗告人之上訴即屬違背法律上之程式，且無從補正，
    原審因而依刑事訴訟法第三百六十二條前段之規定，裁定駁
    回抗告人之上訴，於法尚無違誤。抗告意旨雖稱其上訴並未
    逾期云云，然未見說明理由或舉實證以佐；綜上所述，抗告
    人遽以提起本件抗告，為無理由，應予駁回。
據上論斷，應依刑事訴訟法第四百十二條條前段，裁定如主文。
中　　華　　民　　國　　96　　年　　8 　　月　　14　　日
　　　　　　　　　刑事第十八庭審判長法　官  溫耀源
　　　　　　　　　　　　　　　　　  法　官  邱同印
　　　　　　　　　　　　　　　　　  法　官  段景榕
以上正本證明與原本無異。
如不服本裁定，應於收受送達後五日內向本院提出抗告狀。
                                    書記官  陳靜姿
中　　華　　民　　國　　96　　年　　8 　　月　　14　　日
